臺灣臺南地方法院刑事判決　　　　　　　　　　　　　九十一年度易字第五七七號
　　公　訴　人　臺灣台南地方法院檢察署檢察官
　　被　　　告　甲○○
右列被告因贓物案件，經檢察官提起公訴（九十一年度偵字第一八八○號），本院判
決如左：
    主  文
甲○○故買贓物，處有期徒刑肆月，如易科罰金，以參佰元折算壹日。
    事  實
一、甲○○於台南市○區○○路一二八巷三八號號經營「聯廣商行」，於民國九十一
    年一月某日，在上址明知周榮華（另案審理）所兜售之伏特加洋酒二十三箱及Ｊ
    ＯＹＰＥＡＣＨ酒十箱（係鍾新銘所有，於九十一年一月八日在台南市○○路○
    段二二五號前遭詐騙，價值新台幣九萬四千零三十八元）係屬來源不明之贓物，
    竟仍以新台幣（下同）二萬元之顯不相當之價格購入。嗣於九十一年一月十三日
    下午五時二十五分許經警於上址查獲。
二、案經台南市警察局第五分局報請台灣台南地方法院檢察署檢察官偵查起訴。
    理  由
一、本件訊之被告甲○○固坦承於右揭時、地買受上開洋酒一情不諱，惟矢口否認涉
    有右揭贓物犯行，辯稱：我不知買來的洋酒是贓物，其店內亦未販賣上開洋酒，
    係周榮華欠其五萬元之賭債，故拿上開洋酒來抵債，周榮華本來要賣他九萬元云
云。
二、經查：
（一）上述伏特加洋酒二十三箱及ＪＯＹＰＥＡＣＨ酒十箱，係被害人係鍾新銘所有
      ，於九十一年一月八日在台南市○○路○段二二五號前遭詐騙之事實，業經被
      害人於警訊中指陳明確，並據證人周榮華供述在卷，且有送貨通知單二紙、贓
      物認領保管一紙在卷足參，是上述伏特加洋酒二十三箱及ＪＯＹＰＥＡＣＨ酒
      十箱應屬贓物無訛。
（二）證人周榮華於警訊時證稱：‧‧‧購買洋酒之甲○○知道是贓物。‧‧‧我事
      實上是將洋酒以四萬元之價格賣給翁某，但翁某知道該批洋酒是贓物，要吞我
      ，所以只給我二萬元而已，其餘所剩之二萬元就不給我了等語，參以其於偵查
      時復證稱：被告經營賣酒行業已經很久，被告店內雖未販賣伏特加酒，但被告
      還有經營ＰＵＢ事業等語，有警訊及訊問筆錄在卷可稽，既被告係有心吞下該
      批貨且其經營販賣酒類之事業，對洋酒之社會交易價格應知之甚詳，如該批洋
      酒非屬贓物，則一般得以市價之八、九成購入已屬難得，今被告竟得以顯不相
      當之二萬元低價購得，以被告之社會經驗及對於販賣酒類之智識程度而言，足
      徵其購買該洋酒時時，於主觀上已可疑此為為來歷不明之贓物。
（三）又係爭伏特加洋酒二十三箱及ＪＯＹＰＥＡＣＨ酒十箱市價經被害人於警訊時
      供稱價值九萬四千零三十八元，並有送貨通知單一紙附卷足參，足認被告以二
      萬元之低價購入上揭物品，與市價顯不相當。
（四）至被告於警訊時供稱：他將那些洋酒留下，並向我借二萬元，佐之證人周榮華
      於偵查時結證稱：伊並未欠被告錢等語，有訊問筆錄在卷可稽，是被告辯稱係
      證人周榮華以該批洋酒當作欠債之抵償云云，委不足採。
三、綜上所述，堪認被告明知該批洋酒為來路不明之贓物，卻仍加以購買，其前開所
    辯顯係卸責之詞，不足採信，本件事證已甚明確，被告犯行洵堪認定。
四、核被告故買贓物，所為係犯刑法第三百四十九條第二項之罪。爰審酌被告一時貪
    圖小利，對社會所生危害，犯罪後態度尚稱良好等一切情狀，處如主文所示之刑
    ，併諭知易科罰金之折算標準，以資懲儆。
據上論斷，應依刑事訴訟法第二百九十九條第一項前段，刑法第三百四十九條第二項
、第四十一條第一項前段，罰金罰鍰提高標準條例第一條前段、第二條，判決如主文
。
中    華    民    國      九十一    年      五        月      三十      日
                              臺灣臺南地方法院刑事第三庭
                                      法  官    蔡 奇 秀
右正本證明與原本無異
如不服本判決應於送達後十日內向本院提出上訴狀
                                      書記官    尹 之 玲
中    華    民    國      九十一    年      五        月      三十      日
附錄本案論罪科刑法條全文：
刑法第三百四十九條第二項：搬運、寄藏、故買贓物或為牙保者，處五年以下有期徒
                          刑、拘役或科或併科一千元以下罰金。
